【裁判字號】    92,上訴,1641
【裁判日期】    921002
【裁判案由】    毒品危害防制條例
【裁判全文】
臺灣高等法院臺中分院刑事判決                  九十二年度上訴字第一六四一號
    上  訴  人
    即  被  告  甲○○
右上訴人因毒品危害防制條例案件，不服臺灣臺中地方法院九十二年度訴字第一六五
四號中華民國九十二年七月二十五日第一審判決（起訴案號：臺灣臺中地方法院檢察
署九十二年度偵字第一０九二號），提起上訴，本院判決如左：
    主      文
上訴駁回。
    事實及理由
一、本案經本院審理結果，認第一審判決認事用法及量刑均無不當，應予維持，並引
    第一審判決書記載之事實、證據及理由。（如附件）
二、被告甲○○上訴意旨略以：原審量刑過重，請求減輕云云。惟查：被告前於八十
    三年間因違反肅清煙毒條例罪案件，經法院判處有期徒刑三年六月確定，再於八
    十七年間因肅清煙毒條例及麻醉藥品管理條例案件，經原審法院分別判處有期徒
    刑三年七月及五月（嗣於上訴本院後撤回而確定），在假釋期中，其又曾因施用
    毒品案件，經送觀察、勒戒後，認無繼續施用毒品之傾向，經臺灣臺中地方法院
    檢察署檢察官於民國八十七年七月二十日，以八十七年度偵字第一三九八四號、
    一三九九七號為不起訴處分確定。詎仍不知戒絕毒癮，於五年內再為本件犯行，
    本院認：被告施用毒品，除戕害自身之健康、生命外，並已衍生危害家庭之不良
    後果，且損及社會、國家之整體利益。被告既曾施用毒品，經法院判處有期徒刑
    ，於假釋期間，復犯上開施用毒品案件，均經觀察、勒戒，已無繼續施用之傾向
    ，為檢察官不起訴處分在案，尚不能深切體悟，自愛自重，猶不顧施用毒品對其
    個人、家庭及社會、國家所造成之危害及負累，而再犯之，且扣案之第一級毒品
    海洛因重達十九多公克，難認其罪責係屬輕微，自應受相當之刑罰制裁，始符社
    會正義。原審審酌被告之素行、犯罪之動機、情節、所生危害及其他犯罪情節並
    犯後之態度等一切情狀，就施用第一、二級毒品分別量處有期徒刑二年六月及七
    月，並定其執行刑為有期徒刑二年十月，量刑尚稱妥適，被告上訴顯無理由，應
    予駁回。
三、據上論斷，應依刑事訴訟法第三百七十三條、第三百六十八條，判決如主文。
本案經檢察官乙○○到庭執行職務。
中      華      民      國      九十二     年     十      月     一     日
                                臺灣高等法院臺中分院刑事第四庭
                                      審判長法  官  洪  耀  宗
                                            法  官  江  德  千
                                            法  官  劉  登  俊
右正本證明與原本無異。
除施用第一級毒品部分外，其餘不得上訴。
                                            書記官  鄧  智  惠
中      華      民      國      九十二     年     十      月     二     日
                                                                        Ｒ
附件
台灣台中地方法院刑事判決                        九十二年度訴字第一六五四號
    公  訴  人  台灣台中地方法院檢察署檢察官
    被      告  甲○○  男  三十一歲（民國○○年○月○○○日生）
                        住台中縣大里市○○○街四一號
                        （現於臺灣臺中看守所）
                        身分證統一編號：Ｌ一二一九三七二號
右列被告因毒品危害防制條例案件，經檢察官提起公訴（九十二年度毒偵字第一０九
二號），本院判決如左：
    主      文
甲○○連續施用第一級毒品，處有期徒刑貳年陸月。扣案之海洛因捌包（淨重拾玖點
壹玖公克包裝重肆點玖參公克），沒收銷燬之，電子磅秤壹個，沒收；又施用第二級
毒品，處有期徒刑柒月。應執行有期徒刑貳年拾月，扣案之海洛因捌包（淨重拾玖點
壹玖公克包裝重肆點玖參公克），沒收銷燬之，電子磅秤壹個，沒收。
    事      實
一、甲○○曾經犯違反肅清煙毒條例之罪及違反麻醉藥品管理條例之罪，經法院分別
    判處有期徒刑三年六月、三年七月、五月確定，現猶在假釋期中，其又曾因施用
    毒品案件，經送觀察、勒戒後，認無繼續施用毒品之傾向，經台灣台中地方法院
    檢察署檢察官於民國八十七年七月二十日，以八十七年度偵字第一三九八四號、
    一三九九七號為不起訴處分確定。詎仍不知戒絕毒癮，復基於施用第一級毒品海
    洛因之概括犯意，自九十二年二月間某日（農曆年後）起至九十二年四月十四日
    晚間八、九時許止，連續在其台中縣大里市○里里○○○街四十一號住處及台中
    市○○路路旁等處，以其所有之電子磅秤量秤海洛因之重量之後，將海洛因放入
    香煙點燃吸食之方式施用海洛因多次，另起施用第二級毒品安非他命之犯意，於
    九十二年四月十五日六時為警採尿回溯前九十六小時內之某時，在不詳地點施用
    第二級毒品安非他命一次。嗣於九十二年四月十四日晚間十一時十五分，為警在
    台中市○區○○路四十八號前查獲，並扣得第一級毒品海洛因捌包（淨重拾玖點
    壹玖公克包裝重肆點玖參公克）及電子磅秤壹個，經依臺灣臺中地方法院九十二
    年度毒聲字第九八六號裁定送觀察、勒戒後，認有繼續施用毒品之傾向。
二、案經台中市警察局移送台灣台中地方法院檢察署檢察官偵查起訴。
    理      由
一、被告甲○○就上開施用第一級毒品海洛因之事實，自警訊以迄本院審理時均坦承
    不諱，並有第一級毒品海洛因捌包（淨重拾玖點壹玖公克包裝重肆點玖參公克）
    及電子磅秤壹個扣案可為證明，且其被查獲時所採集之尿液檢體經送請中山醫學
    大學附設醫院藥物濫用檢測中心檢驗，結果也呈嗎啡陽性反應，有該中心所出具
    之檢驗報告附卷可稽，是被告自白連續施用第一級毒品海洛因，與事實相符，此
    部份犯行堪以認定。另查，被告雖然否認有施用第二級毒品安非他命之行為，然
    其為警查獲之後，經警於九十二年四月十五日六時採集其尿液送驗，驗得呈安非
    他命、甲基安非他命陽性反應，此有上開中山醫學大學附設醫院藥物濫用檢測中
    心檢驗報告在卷可憑，而查吸用安非他命者者，約百分之七十於二十四小時內自
    尿中排出，約百分之九十於九十六小時自尿中排出，故推算吸用時間距採尿時間
    最長可能不會超過四日，此有行政院衛生署藥物食品檢驗局八十一年二月八日（
    八一）藥檢壹字第００一一五六號函示在案，若被告沒有施用安非他命，其尿液
    當無此反應，是被告否認施用安非他命犯行，乃屬推諉卸責之詞，不足以採信，
    依照上開說明，足以認定被告有於九十二年四月十五日六時為警採尿回溯前九十
    六小時內之某時，在不詳地點施用第二級毒品安非他命一次之犯行。此外復有臺
    灣臺中看守所附設勒戒處所九十二年五月五日中所正衛字第０九二０００一五四
    四號函送之有無繼續施用毒品傾向證明書及不起訴處分書與台灣高等法院被告全
    國前案紀錄表暨台灣台中地方法院檢察署刑案資料查註紀錄表附卷可稽，事證明
    確，被告犯行堪以認定。
二、核被告所為，係犯毒品危害防制條例第十條第一項之施用第一級毒品罪及同條第
    二項之施用第二級毒品罪。其施用第一級毒品之犯行有多次，時間緊接，犯罪構
    成要件相同，顯係基於概括犯意為之，為連續犯，以一罪論並加重其刑。所犯上
    開二罪間，犯意個別，罪名有異，應予分論併罰。其為施用毒品而持有毒品之低
    度行為已為施用之高度行為所吸收，不另論以持有毒品罪名。被告曾經犯違反肅
    清煙毒條例之罪及違反麻醉藥品管理條例之罪，此有上開紀錄表附卷可稽，品行
    不良，應從重量刑。爰審酌被告之品行欠佳及其犯罪之動機、目的、手段與犯罪
    後之態度等一切情狀，就其所犯各罪分別量處如主文第一項所示之刑，並定其應
    執行之刑。
三、扣案之海洛因捌包（淨重拾玖點壹玖公克包裝重肆點玖參公克），係第一級毒品
    ，依毒品危害防制條例第十八條第一項前段規定，不問屬於犯人與否，應予宣告
    沒收銷燬之。電子磅秤一個，係被告所有供犯罪所用之物，刑法第三十八條第一
    項第二款規定宣告沒收。
據上論斷，應依刑事訴訟法第二百九十九條第一項前段，毒品危害防制條例第十條第
一項、第二項、第十八條第一項前段，刑法第十一條前段、第五十六條、第五十一條
第五款、第三十八條第一項第二款，判決如主文。
中      華      民      國      九十二    年    七    月      二十五    日
                               法  官    李  添  興
右正本證明與原本無異。
如不服本判決，應於送達後十日內向本院提出上訴狀 （須附繕本） ，上訴於台灣高
法院台中分院。
參考法條：
毒品危害防制條例第十條
施用第一級毒品者，處六月以上五年以下有期徒刑。
施用第二級毒品者，處三年以下有期徒刑。
                                                                        Ｒ


司法院資訊處製作；財團法人民間司法改革基金會備份。
